臺灣高雄地方法院民事判決
111年度雄小字第2187號
原      告  高雄85大樓管理委員會

法定代理人  施定遠  
訴訟代理人  施冠宇  
被      告  林順德  
上列當事人間請求給付管理費等事件，本院於民國111年9月28日
言詞辯論終結，判決如下：
    主  文
被告應給付原告新臺幣貳萬捌仟伍佰貳拾元，及自民國一一一年
八月七日起至清償日止，按年息百分之五計算之利息。
訴訟費用新臺幣壹仟元由被告負擔。
本判決第一項得假執行。但被告如以新臺幣貳萬捌仟伍佰貳拾元
為原告預供擔保，得免為假執行。
    理由要領
一、按為充裕共用部分在管理上必要之經費，區分所有權人應遵
    照區分所有權人會議議決之規定向管理委員會繳交管理費；
    區分所有權人未於規定之日期前繳交管理費，管理委員會得
    訴請法院命其給付應繳之金額及另外收取未繳金額年息5％之
    遲延利息；凡僅入催繳程序後（含法院訴訟程序、強制執行
    程序等），始自行繳納者，管理委員會得追繳相關之行政費
    用（包含但不限於催繳存證信函郵資、戶政規費、地政規費
    等）；本大樓室內及公共區域水、電、空調費為代收代付之
    款項，區分所有權人或用戶積欠應繳水、電、空調費用已逾
    二期或達相當金額並經通知期限內仍未繳納者，本大樓管理
    委員會得訴請法院命其給付應繳之金額及遲延利息。遲延利
    息以未繳金額之年息5％計算，高雄85大樓住戶規約（下稱系
    爭規約）第6條第1項、第5項、第12條之1分別定有明文。次
    按區分所有權人或住戶積欠應繳納之公共基金或應分擔或其
    他應負擔之費用已逾二期或達相當金額，經定相當期間催告
    仍不給付者，管理負責人或管理委員會得訴請法院命其給付
    應繳之金額及遲延利息，公寓大廈管理條例第21條亦有明定
    。
二、原告主張之事實，業據其提出系爭規約、被告積欠費用明細
    為佐，而被告對原告主張之事實，已於相當時期受合法之通
    知，未於言詞辯論期日到場，復未提出書狀爭執供本院審酌
    ，依民事訴訟法第280條第3項準用第1項之規定，視同自認
    原告主張之事實。從而，原告依系爭規約、公寓大廈管理條
    例第21條之法律關係，請求被告給付如主文第1項所示之金
    額，應予准許。
三、本件係訴訟標的金額新臺幣10萬元以下之民事小額訴訟，為
    被告敗訴之判決，應依民事訴訟法第436條之20規定，依職
    權宣告假執行。並由本院依民事訴訟法第392條第2項之規定
    ，依職權宣告被告為原告預供擔保，得免為假執行。
四、訴訟費用負擔之依據：民事訴訟法第78條。 　　
中　　華　　民　　國　　111 　年　　10　　月　　19　　日
                    高雄簡易庭  法  官  顏珮珊
以上正本係照原本作成。
民事訴訟法第436 條之24第2 項：對於本判決之上訴，非以違背
法令為理由，不得為之。
如對本判決上訴，須於判決送達後20日內向本院提出上訴狀，並
須表明原判決所違背之法令及其具體內容與依訴訟資料可認為原
判決有違背法令之具體事實之上訴理由。（均須按他造當事人之
人數附繕本）。
中　　華　　民　　國　　111 　年　　10　　月　　20　　日
                                書記官  林雅姿